---
output: 
  pdf_document:
    latex_engine: xelatex
mainfont: Angsana New
fontsize: 11pt
geometry: margin=1in

title: "Data Quality Check"
---

# Ergebnis Namensanalyse
## Überblick

```{r, warning=FALSE, message=FALSE, echo=FALSE}
require(ggplot2)
require(ggthemes)
require(plyr)
require(rworldmap)

raw <- read.csv("dq_check.dat", sep=";")

# visualize name analysis

## overview

nang <- count(!is.na(raw$selected_namensAnalyse)) ## geprüft / nicht geprüft 
nang$column <- c("nicht geprüft", "geprüft")
nang.df = ddply(nang, .(column), transform, percent = round(freq/sum(nang$freq) * 100))
```

Von den erhaltenen Daten konnten `r nang.df$freq[1]` Datensätze `r nang.df$column[1]` werden (`r nang.df$percent[1]` %). `r nang.df$freq[2]` Datensätze wurden `r nang.df$column[2]` (`r nang.df$percent[2]` %).   


## Bestimmung der Anrede

```{r, warning=FALSE, message=FALSE, echo=FALSE, fig.width=7, fig.height=4, fig.align='center'}

knag <- as.data.frame(table(raw$NameAnalysis_gender))
knag[1] <- c("Anrede unbestimmt", "Anrede männlich", "Anrede weiblich", "unbekannt", "nicht analysiert")
names(knag) <- c("Anredeprofile", "Anzahl")
knag = ddply(knag, .(Anredeprofile), transform, Prozentual = Anzahl/sum(knag$Anzahl) * 100)
knag = ddply(knag, .(Anredeprofile), transform, pos = (cumsum(Anzahl) - 0.5 * Anzahl))
knag$label = paste0(sprintf("%.0f", knag$Prozentual), "%")

ggplot(knag, aes(x = Anredeprofile, y = Anzahl, fill = Anredeprofile)) +
  geom_bar(stat = "identity", width = .6) + ggtitle("Anredeprofile") + 
  geom_text(aes(y = pos, label = label), size = 3) +
  theme_gdocs() + scale_fill_pander() + theme(legend.position = "none", axis.title.x=element_blank(), axis.title.y=element_blank())

```


# Postalische Validierung
## Überblick 

```{r, warning=FALSE, message=FALSE, echo=FALSE}

pv <- count(!is.na(raw$POST_class)) ## geprüft / nicht geprüft 
pv$column <- c("nicht geprüft", "geprüft")
pv.df = ddply(pv, .(column), transform, percent = round(freq/sum(pv$freq) * 100))
```

Von den erhaltenen Daten konnten `r pv.df$freq[1]` Datensätze `r pv.df$column[1]` werden (`r pv.df$percent[1]` %). `r pv.df$freq[2]` Datensätze wurden `r pv.df$column[2]` (`r pv.df$percent[2]` %).   

## Ermittlung der Ergebnisklassen

```{r, warning=FALSE, message=FALSE, echo=FALSE, fig.width=7, fig.height=4, fig.align='center'}

pvrc <- as.data.frame(table(raw$POST_class))
pvrc$Var1 <- as.character(pvrc$Var1)
pvrc <- subset(pvrc, !pvrc$Var1 == "")
pvrc$Var1[pvrc$Var1 == "1"] <- "bereits korrekt"
pvrc$Var1[pvrc$Var1 == "2"] <- "sicher verändert"
pvrc$Var1[pvrc$Var1 == "3"] <- "fehlertolerant verändert"
pvrc$Var1[pvrc$Var1 == "4"] <- "mehrdeutig"
pvrc$Var1[pvrc$Var1 == "5"] <- "nicht verändert"
names(pvrc) <- c("Ergebnisklasse", "Anzahl")
pvrc = ddply(pvrc, .(Ergebnisklasse), transform, Prozentual = Anzahl/sum(pvrc$Anzahl) * 100)
pvrc = ddply(pvrc, .(Ergebnisklasse), transform, pos = (cumsum(Anzahl) - 0.5 * Anzahl))
pvrc$label = paste0(sprintf("%.0f", pvrc$Prozentual), "%")

ggplot(pvrc, aes(x = Ergebnisklasse, y = Anzahl, fill = Ergebnisklasse)) +
  geom_bar(stat = "identity", width = .6) + ggtitle("Ergebnisklassen der Zustelladresse") + 
  geom_text(aes(y = pos, label = label), size = 3) +
  theme_gdocs() + scale_fill_pander() + theme(legend.position = "none", axis.title.x=element_blank(), axis.title.y=element_blank())

```

## Detailbetrachtung der Felder: Analyse der Postleitzahl

```{r, warning=FALSE, message=FALSE, echo=FALSE, fig.width=7, fig.height=4, fig.align='center'}

pvzca <- as.data.frame(table(raw$POST_res_zip))
pvzca$Var1 <- as.character(pvzca$Var1)
pvzca <- subset(pvzca, !pvzca$Var1 == "")
pvzca$Var1[pvzca$Var1 == "OK"] <- "bereits korrekt"
pvzca$Var1[pvzca$Var1 == "NF"] <- "PLZ nicht gefunden"
pvzca$Var1[pvzca$Var1 == "NI"] <- "keine Eingabe"
pvzca$Var1[pvzca$Var1 == "NC"] <- "nicht geprüft"
pvzca$Var1[pvzca$Var1 == "PI"] <- "unvollständige PLZ in der Eingabe"
pvzca$Var1[pvzca$Var1 == "C"] <- "PLZ wurde geändert"
pvzca$Var1[pvzca$Var1 == "SC"] <- "die ersten beiden Stellen wurden geändert"
pvzca$Var1[pvzca$Var1 == "SL"] <- "PLZ ist mehrdeutig"
pvzca$Var1[pvzca$Var1 == "DF"] <- "Default PLZ (kleinste zustellbare PLZ)"
pvzca$Var1[pvzca$Var1 == "DV"] <- "PLZ über Spezial-PLZ gefunden"

pvzca = ddply(pvzca, .(Var1), transform, Prozentual = Freq/sum(pvzca$Freq) * 100)
pvzca = ddply(pvzca, .(Var1), transform, pos = (cumsum(Freq) - 0.5 * Freq))
pvzca$label = paste0(sprintf("%.0f", pvzca$Prozentual), "%")
names(pvzca)[1:2] <- c("PLZ-Analyse", "Anzahl")

ggplot(pvzca, aes(x = pvzca$`PLZ-Analyse`, y = Anzahl, fill = pvzca$`PLZ-Analyse`)) +
  geom_bar(stat = "identity", width = .6) + ggtitle("Ergebnisse der PLZ-Analyse") + 
  geom_text(aes(y = pos, label = label), size = 3) +
  theme_gdocs() + scale_fill_pander() + coord_flip() + scale_x_discrete(labels = element_blank()) + 
  theme(legend.position = "right", legend.title=element_blank(), axis.title.x=element_blank(), axis.title.y=element_blank())

```

## Detailbetrachtung der Felder: Ortsanalyse

```{r, warning=FALSE, message=FALSE, echo=FALSE, fig.width=7, fig.height=4, fig.align='center'}

pvca <- as.data.frame(table(raw$POST_res_city))
pvca$Var1 <- as.character(pvca$Var1)
pvca <- subset(pvca, !pvca$Var1 == "")
pvca$Var1[pvca$Var1 == "OK"] <- "bereits korrekt"
pvca$Var1[pvca$Var1 == "NF"] <- "Ort nicht gefunden"
pvca$Var1[pvca$Var1 == "NI"] <- "keine Eingabe"
pvca$Var1[pvca$Var1 == "NC"] <- "nicht geprüft"
pvca$Var1[pvca$Var1 == "PI"] <- "unvollständige PLZ in der Eingabe"
pvca$Var1[pvca$Var1 == "C"] <- "Ort wurde geändert"
pvca$Var1[pvca$Var1 == "SC"] <- "Ort wurde über das Archiv gefunden"
pvca$Var1[pvca$Var1 == "SL"] <- "Ort ist mehrdeutig"
pvca$Var1[pvca$Var1 == "DV"] <- "Ort wurde über Spezial-Ort gefunden"

pvca = ddply(pvca, .(Var1), transform, Prozentual = Freq/sum(pvca$Freq) * 100)
pvca = ddply(pvca, .(Var1), transform, pos = (cumsum(Freq) - 0.5 * Freq))
pvca$label = paste0(sprintf("%.0f", pvca$Prozentual), "%")
names(pvca)[1:2] <- c("Ortsanalyse", "Anzahl")

ggplot(pvca, aes(x = pvca$`Ortsanalyse`, y = Anzahl, fill = pvca$`Ortsanalyse`)) +
  geom_bar(stat = "identity", width = .6) + ggtitle("Ergebnisse der Ortsanalyse") + 
  geom_text(aes(y = pos, label = label), size = 3) +
  theme_gdocs() + scale_fill_pander() + coord_flip() + scale_x_discrete(labels = element_blank()) + 
  theme(legend.position = "right", legend.title=element_blank(), axis.title.x=element_blank(), axis.title.y=element_blank())

```

## Detailbetrachtung der Felder: Straßenanalyse

```{r, warning=FALSE, message=FALSE, echo=FALSE, fig.width=7, fig.height=4, fig.align='center'}

pvstra <- as.data.frame(table(raw$POST_res_str))
pvstra$Var1 <- as.character(pvstra$Var1)
pvstra <- subset(pvstra, !pvstra$Var1 == "")
pvstra$Var1[pvstra$Var1 == "OK"] <- "bereits korrekt"
pvstra$Var1[pvstra$Var1 == "NF"] <- "Straße nicht gefunden"
pvstra$Var1[pvstra$Var1 == "NI"] <- "keine Eingabe"
pvstra$Var1[pvstra$Var1 == "NC"] <- "nicht geprüft"
pvstra$Var1[pvstra$Var1 == "NP"] <- "nicht geprüft wegen Postfachangabe im Straßenfeld"
pvstra$Var1[pvstra$Var1 == "C"] <- "Straße wurde geändert"
pvstra$Var1[pvstra$Var1 == "SC"] <- "Straße wurde umgeschlüsselt"
pvstra$Var1[pvstra$Var1 == "SL"] <- "Straße ist mehrdeutig"

pvstra = ddply(pvstra, .(Var1), transform, Prozentual = Freq/sum(pvstra$Freq) * 100)
pvstra = ddply(pvstra, .(Var1), transform, pos = (cumsum(Freq) - 0.5 * Freq))
pvstra$label = paste0(sprintf("%.0f", pvstra$Prozentual), "%")
names(pvstra)[1:2] <- c("Straßenanalyse", "Anzahl")

ggplot(pvstra, aes(x = pvstra$`Straßenanalyse`, y = Anzahl, fill = pvstra$`Straßenanalyse`)) +
  geom_bar(stat = "identity", width = .6) + ggtitle("Ergebnisse der Straßenanalyse") + 
  geom_text(aes(y = pos, label = label), size = 3) +
  theme_gdocs() + scale_fill_pander() + coord_flip() + scale_x_discrete(labels = element_blank()) + 
  theme(legend.position = "right", legend.title=element_blank(), axis.title.x=element_blank(), axis.title.y=element_blank())

```

## Detailbetrachtung der Felder: Hausnummeranalyse

```{r, warning=FALSE, message=FALSE, echo=FALSE, fig.width=7, fig.height=4, fig.align='center'}

pvhnoa <- as.data.frame(table(raw$POST_res_hno))
pvhnoa$Var1 <- as.character(pvhnoa$Var1)
pvhnoa <- subset(pvhnoa, !pvhnoa$Var1 == "")
pvhnoa$Var1[pvhnoa$Var1 == "OK"] <- "unverändert"
pvhnoa$Var1[pvhnoa$Var1 == "NF"] <- "Hausnummer nicht gefunden"
pvhnoa$Var1[pvhnoa$Var1 == "NI"] <- "keine Eingabe"
pvhnoa$Var1[pvhnoa$Var1 == "NC"] <- "nicht geprüft"
pvhnoa$Var1[pvhnoa$Var1 == "NP"] <- "nicht geprüft wegen Postfachangabe im Straßenfeld"
pvhnoa$Var1[pvhnoa$Var1 == "C"] <- "Hausnummer geändert"
pvhnoa$Var1[pvhnoa$Var1 == "SC"] <- "Hausnummer wurde umgeschlüsselt"
pvhnoa$Var1[pvhnoa$Var1 == "SL"] <- "Hausnummer ist mehrdeutig"
pvhnoa$Var1[pvhnoa$Var1 == "HR"] <- "Hausnummer innerhalb von Bereich"
pvhnoa$Var1[pvhnoa$Var1 == "NN"] <- "Hausnummer entspricht nicht der Norm"
pvhnoa$Var1[pvhnoa$Var1 == "SM"] <- "Hausnr. in Hausnummernbereich"

pvhnoa = ddply(pvhnoa, .(Var1), transform, Prozentual = Freq/sum(pvhnoa$Freq) * 100)
pvhnoa = ddply(pvhnoa, .(Var1), transform, pos = (cumsum(Freq) - 0.5 * Freq))
pvhnoa$label = paste0(sprintf("%.0f", pvhnoa$Prozentual), "%")
names(pvhnoa)[1:2] <- c("Hausnummernanalyse", "Anzahl")

ggplot(pvhnoa, aes(x = pvhnoa$`Hausnummernanalyse`, y = Anzahl, fill = pvhnoa$`Hausnummernanalyse`)) +
  geom_bar(stat = "identity", width = .6) + ggtitle("Ergebnisse der Hausnummernanalyse") + 
  geom_text(aes(y = pos, label = label), size = 3) +
  theme_gdocs() + scale_fill_pander() + coord_flip() + scale_x_discrete(labels = element_blank()) + 
  theme(legend.position = "right", legend.title=element_blank(), axis.title.x=element_blank(), axis.title.y=element_blank())

```

## Detailbetrachtung der Felder: Analyse des Postfachs

```{r, warning=FALSE, message=FALSE, echo=FALSE, fig.width=7, fig.height=4, fig.align='center'}

pvboxa <- as.data.frame(table(raw$POST_res_pobox))
pvboxa$Var1 <- as.character(pvboxa$Var1)
pvboxa <- subset(pvboxa, !pvboxa$Var1 == "")
pvboxa$Var1[pvboxa$Var1 == "OK"] <- "Postfachangaben korrekt"
pvboxa$Var1[pvboxa$Var1 == "CW"] <- "dieser Ort hat keine Postfächer"
pvboxa$Var1[pvboxa$Var1 == "PL"] <- "für diesen Ort müssen Postfachnummern angegeben werden"
pvboxa$Var1[pvboxa$Var1 == "PW"] <- "Postfachnummer ungültig"
pvboxa$Var1[pvboxa$Var1 == "ZL"] <- "Postfach-PLZ muss angegeben werden, da Postfachnr. nicht eindeutig"
pvboxa$Var1[pvboxa$Var1 == "NC"] <- "nicht geprüft"

pvboxa = ddply(pvboxa, .(Var1), transform, Prozentual = Freq/sum(pvboxa$Freq) * 100)
pvboxa = ddply(pvboxa, .(Var1), transform, pos = (cumsum(Freq) - 0.5 * Freq))
pvboxa$label = paste0(sprintf("%.0f", pvboxa$Prozentual), "%")
names(pvboxa)[1:2] <- c("Postfachanalyse", "Anzahl")

ggplot(pvboxa, aes(x = pvboxa$`Postfachanalyse`, y = Anzahl, fill = pvboxa$`Postfachanalyse`)) +
  geom_bar(stat = "identity", width = .6) + ggtitle("Ergebnisse der Postfachanalyse") + 
  geom_text(aes(y = pos, label = label), size = 3) +
  theme_gdocs() + scale_fill_pander() + coord_flip() + scale_x_discrete(labels = element_blank()) + 
  theme(legend.position = "right", legend.title=element_blank(), axis.title.x=element_blank(), axis.title.y=element_blank())

```

## Genauigkeit der Hausnummernprüfung

```{r, warning=FALSE, message=FALSE, echo=FALSE, fig.width=7, fig.height=4, fig.align='center'}

pvahno <- as.data.frame(table(raw$POST_hno_check))
pvahno$Var1 <- as.character(pvahno$Var1)
pvahno <- subset(pvahno, !pvahno$Var1 == "")
pvahno$Var1[pvahno$Var1 == "OK"] <- "Hausnummer gefunden"
pvahno$Var1[pvahno$Var1 == "NC"] <- "keine Prüfung möglich"
pvahno$Var1[pvahno$Var1 == "NF"] <- "Hausnummer nicht gefunden"

pvahno = ddply(pvahno, .(Var1), transform, Prozentual = Freq/sum(pvahno$Freq) * 100)
pvahno = ddply(pvahno, .(Var1), transform, pos = (cumsum(Freq) - 0.5 * Freq))
pvahno$label = paste0(sprintf("%.0f", pvahno$Prozentual), "%")
names(pvahno)[1:2] <- c("Hausnummergenauigkeit", "Anzahl")

ggplot(pvahno, aes(x = pvahno$`Hausnummergenauigkeit`, y = Anzahl, fill = pvahno$`Hausnummergenauigkeit`)) +
  geom_bar(stat = "identity", width = .6) + ggtitle("Ergebnisse hausnummergenaue Prüfung") + 
  geom_text(aes(y = pos, label = label), size = 3) +
  theme_gdocs() + scale_fill_pander() + coord_flip() + scale_x_discrete(labels = element_blank()) + 
  theme(legend.position = "right", legend.title=element_blank(), axis.title.x=element_blank(), axis.title.y=element_blank())

```

# Geolokalisierung
## Überblick 

```{r, warning=FALSE, message=FALSE, echo=FALSE}

geoc <- count(!is.na(raw$COOR_class)) ## geprüft / nicht geprüft 
geoc$column <- c("nicht geprüft", "geprüft")
geoc.df = ddply(geoc, .(column), transform, percent = round(freq/sum(geoc$freq) * 100))
```

Von den erhaltenen Daten konnten `r geoc.df$freq[1]` Datensätze `r geoc.df$column[1]` werden (`r geoc.df$percent[1]` %). `r geoc.df$freq[2]` Datensätze wurden `r geoc.df$column[2]` (`r geoc.df$percent[2]` %).  

## Güte des Geotaggings

```{r, warning=FALSE, message=FALSE, echo=FALSE, fig.width=7, fig.height=4, fig.align='center'}

geocc <- as.data.frame(table(raw$COOR_class))
geocc$Var1 <- as.character(geocc$Var1)
geocc <- subset(geocc, !geocc$Var1 == "")
geocc$Var1[geocc$Var1 == "1"] <- "korrekt gefunden"
geocc$Var1[geocc$Var1 == "2"] <- "unsicher gefunden"
geocc$Var1[geocc$Var1 == "3"] <- "Default-Informationen"
geocc$Var1[geocc$Var1 == "4"] <- "mehrdeutige Adressen"
geocc$Var1[geocc$Var1 == "5"] <- "nicht gefunden"
names(geocc) <- c("Ergebnisklasse", "Anzahl")
geocc = ddply(geocc, .(Ergebnisklasse), transform, Prozentual = Anzahl/sum(geocc$Anzahl) * 100)
geocc = ddply(geocc, .(Ergebnisklasse), transform, pos = (cumsum(Anzahl) - 0.5 * Anzahl))
geocc$label = paste0(sprintf("%.0f", geocc$Prozentual), "%")

ggplot(geocc, aes(x = Ergebnisklasse, y = Anzahl, fill = Ergebnisklasse)) +
  geom_bar(stat = "identity", width = .6) + ggtitle("Ergebnisklassen der Geokoordinaten") + 
  geom_text(aes(y = pos, label = label), size = 3) +
  theme_gdocs() + scale_fill_pander() + theme(legend.position = "none", axis.title.x=element_blank(), axis.title.y=element_blank())
```

## Ebenen der Geokoordinaten

```{r, warning=FALSE, message=FALSE, echo=FALSE, fig.width=7, fig.height=4, fig.align='center'}

geol <- as.data.frame(table(raw$COOR_valid_for))
geol$Var1 <- as.character(geol$Var1)
geol <- subset(geol, !geol$Var1 == "")
geol$Var1[geol$Var1 == "0"] <- "keine Koordinaten"
geol$Var1[geol$Var1 == "2"] <- "einzelne Hausnummer"
geol$Var1[geol$Var1 == "3"] <- "Straßenabschnitt"
geol$Var1[geol$Var1 == "4"] <- "ganze Straße"
geol$Var1[geol$Var1 == "5"] <- "Ortsebene"

geol = ddply(geol, .(Var1), transform, Prozentual = Freq/sum(geol$Freq) * 100)
geol = ddply(geol, .(Var1), transform, pos = (cumsum(Freq) - 0.5 * Freq))
geol$label = paste0(sprintf("%.0f", geol$Prozentual), "%")
names(geol)[1:2] <- c("Ebene", "Anzahl")

ggplot(geol, aes(x = geol$`Ebene`, y = Anzahl, fill = geol$`Ebene`)) +
  geom_bar(stat = "identity", width = .6) + ggtitle("Gültigkeitsebene") + 
  geom_text(aes(y = pos, label = label), size = 3) +
  theme_gdocs() + scale_fill_pander() + coord_flip() + scale_x_discrete(labels = element_blank()) + 
  theme(legend.position = "right", legend.title=element_blank(), axis.title.x=element_blank(), axis.title.y=element_blank())

```

## Qualifizierung der Ortsebene

```{r, warning=FALSE, message=FALSE, echo=FALSE, fig.width=7, fig.height=4, fig.align='center'}

geolc <- as.data.frame(table(raw$COOR_city_valid))
geolc$Var1 <- as.character(geolc$Var1)
geolc <- subset(geolc, !geolc$Var1 == "")
geolc$Var1[geolc$Var1 == "0"] <- "keine zusätzliche Einschränkung"
geolc$Var1[geolc$Var1 == "1"] <- "PLZ"
geolc$Var1[geolc$Var1 == "2"] <- "Ortsteil"
geolc$Var1[geolc$Var1 == "3"] <- "PLZ und Ortsteil"

geolc = ddply(geolc, .(Var1), transform, Prozentual = Freq/sum(geolc$Freq) * 100)
geolc = ddply(geolc, .(Var1), transform, pos = (cumsum(Freq) - 0.5 * Freq))
geolc$label = paste0(sprintf("%.0f", geolc$Prozentual), "%")
names(geolc)[1:2] <- c("Ortsebene", "Anzahl")

ggplot(geolc, aes(x = geolc$`Ortsebene`, y = Anzahl, fill = geolc$`Ortsebene`)) +
  geom_bar(stat = "identity", width = .6) + ggtitle("Qualifizierung der Ortsebene") + 
  geom_text(aes(y = pos, label = label), size = 3) +
  theme_gdocs() + scale_fill_pander() + coord_flip() + scale_x_discrete(labels = element_blank()) + 
  theme(legend.position = "right", legend.title=element_blank(), axis.title.x=element_blank(), axis.title.y=element_blank())

```

# Dublettenprüfung
## Überblick

```{r, warning=FALSE, message=FALSE, echo=FALSE}

dc <- count(!is.na(raw$DUP_type)) ## geprüft / nicht geprüft 
dc$column <- c("nicht geprüft", "geprüft")
dc.df = ddply(dc, .(column), transform, percent = round(freq/sum(dc$freq) * 100))
```

Von den erhaltenen Daten konnten `r dc.df$freq[1]` Datensätze `r dc.df$column[1]` werden (`r dc.df$percent[1]` %). `r dc.df$freq[2]` Datensätze wurden `r dc.df$column[2]` (`r dc.df$percent[2]` %).  

## Dublettengruppen

```{r, warning=FALSE, message=FALSE, echo=FALSE, fig.width=7, fig.height=4, fig.align='center'}

dupty <- as.data.frame(table(raw$DUP_type))
dupty$Var1 <- as.character(dupty$Var1)
dupty <- subset(dupty, !dupty$Var1 == "")
dupty$Var1[dupty$Var1 == "1"] <- "Singles"
dupty$Var1[dupty$Var1 == "2"] <- "Kopfdubletten"
dupty$Var1[dupty$Var1 == "3"] <- "Folgedubletten"
names(dupty) <- c("Dublettentyp", "Anzahl")
dupty = ddply(dupty, .(Dublettentyp), transform, Prozentual = Anzahl/sum(dupty$Anzahl) * 100)
dupty = ddply(dupty, .(Dublettentyp), transform, pos = (cumsum(Anzahl) - 0.5 * Anzahl))
dupty$label = paste0(sprintf("%.0f", dupty$Prozentual), "%")

ggplot(dupty, aes(x = Dublettentyp, y = Anzahl, fill = Dublettentyp)) +
  geom_bar(stat = "identity", width = .6) + ggtitle("Dublettenabgleich") + 
  geom_text(aes(y = pos, label = label), size = 3) +
  theme_gdocs() + scale_fill_pander() + theme(legend.position = "none", axis.title.x=element_blank(), axis.title.y=element_blank())

```

## Güte der Dublettenfindung

```{r, warning=FALSE, message=FALSE, echo=FALSE, fig.width=7, fig.height=4, fig.align='center'}

dups <- as.data.frame(table(raw$DUP_comp))
dups$Var1 <- as.character(dups$Var1)
dups <- subset(dups, !dups$Var1 == "")
dups$Var1[dups$Var1 == "0"] <- "Singles"
dups$Var1[dups$Var1 == "1"] <- "identisch"
dups$Var1[dups$Var1 == "2"] <- "geringe Toleranz"
dups$Var1[dups$Var1 == "3"] <- "ausgeglichene Toleranz"
dups$Var1[dups$Var1 == "4"] <- "große Toleranz"

dups = ddply(dups, .(Var1), transform, Prozentual = Freq/sum(dups$Freq) * 100)
dups = ddply(dups, .(Var1), transform, pos = (cumsum(Freq) - 0.5 * Freq))
dups$label = paste0(sprintf("%.0f", dups$Prozentual), "%")
names(dups)[1:2] <- c("Dublettensicherheit", "Anzahl")

ggplot(dups, aes(x = dups$`Dublettensicherheit`, y = Anzahl, fill = dups$`Dublettensicherheit`)) +
  geom_bar(stat = "identity", width = .6) + ggtitle("Aussagekraft der Dublettenfindung") + 
  geom_text(aes(y = pos, label = label), size = 3) +
  theme_gdocs() + scale_fill_pander() + coord_flip() + scale_x_discrete(labels = element_blank()) + 
  theme(legend.position = "right", legend.title=element_blank(), axis.title.x=element_blank(), axis.title.y=element_blank())
```

# Verteilung der Daten auf Länder

```{r, warning=FALSE, message=FALSE, echo=FALSE, fig.align='center', echo=FALSE}

countries <- as.data.frame(table(raw$SRC_CT_Country))
countries <- subset(countries, !countries$Var1 == "")
countries <- countries[order(-countries$Freq),] 
names(countries) <- c("Länder", "Anzahl")
map <- joinCountryData2Map(countries, joinCode = "ISO2", nameJoinColumn = "Länder")
mapCountryData(map, nameColumnToPlot="Anzahl", catMethod = "fixedWidth", colourPalette = "topo")

```